【裁判字號】    98,交抗,550
【裁判日期】    980805
【裁判案由】    聲明異議
【裁判全文】
臺灣高等法院高雄分院刑事裁定         98年度交抗字第550號
抗  告  人
即受處分人  安吉利企業有限公司
代  表  人  甲○○
上列抗告人因違反道路交通管理處罰條例聲明異議案件，不服臺
灣高雄地方法院98年度交聲字第1712號民國98年7 月15日裁定，
提起抗告，本院裁定如下：
    主  文
原裁定撤銷，發回臺灣高雄地方法院。
    理  由
一、按「聲明異議，應以司法狀紙，敘述異議之理由，提出於原
    處分機關為之。原處分機關應於接受異議書狀後五日內，將
    該案卷宗及有關證物，送交該管地方法院或其分院交通法庭
    。」道路交通案件處理辦法第13條定有明文。參酌此一條文
    規定，法院交通法庭就聲明異議案件而為裁判之對象及客體
    ，自限於「聲明異議人」所主張之「聲明異議事由」，若逾
    此而為裁判，即屬訴外裁判，自非法之所許。
二、查本件抗告人安吉利企業有限公司（下稱安吉利公司）所有
    之車牌號碼ZQ-9413 號汽車，於民國98年5 月3 日17時25分
    許，因停車車種不依規定，而經原處分機關即高雄市政府交
    通局以高市交裁字第裁32-B00000000號違反道路交通管理事
    件裁決書，裁罰抗告人安吉利公司罰鍰新臺幣600 元之情，
    有該裁決書及車號查詢汽車車籍在卷可稽（見原審卷第18頁
    、第43頁），是本件交通違規事件之受處分人係車主即抗告
    人「安吉利公司」，殆無疑義。
三、次查，抗告人安吉利公司所有之前揭汽車因交通違規遭原處
    分機關裁罰後，該裁決書於98年6 月3 日經安吉利公司負責
    人甲○○收受後，甲○○旋即於98年6 月8 日以個人名義向
    原審法院提出異議，原審並以甲○○個人為異議人之身分，
    於98年7 月13日開庭調查等情，有裁決書送達證書、營利事
    業登記基本資料查詢、聲明異議狀，及原審98年7 月3 日訊
    問筆錄等件存卷足證（見原審卷第19頁、42頁、第1 至5 頁
    、第39至40頁），是此部分之事實，亦堪認定。
四、異議人甲○○雖係受處分人安吉利公司之負責人（代表人）
    ，有如前述，然甲○○與安吉利公司究屬二不同之人格，則
    甲○○就受處分人為「安吉利公司」之裁決處分，逕以個人
    名義聲明異議，究難謂之適法。乃原裁定未予斟酌甲○○就
    此所為之異議，是否屬得予以補正之事項，逕自將異議人由
    「甲○○」個人變更為「安吉利公司」（而將甲○○改列為
    代表人），並對之裁判，而未就「甲○○」所為之異議予以
    裁判，用法容有未當。因原裁定此等違誤關係異議人甲○○
    之審級利益，爰由本院將原裁定撤銷，發回原審法院更為適
    法之裁定。
據上論結，應依道路交通案件處理辦法第26條，刑事訴訟法第41
3 條，裁定如主文。
中    華    民    國    98    年    8     月    5     日
                  刑事第一庭    審判長法  官   翁慶珍
                                      法  官   莊崑山
                                      法  官   徐美麗
以上正本證明與原本無異。
不得再抗告。
中    華    民    國    98    年    8     月    5     日
                                      書記官   賴梅琴


司法院資訊處製作；財團法人民間司法改革基金會備份。
